# 有关递延所得税

提问人：xuzhenm 时间：2017-05-23 19:20:16
陈版，你好，咨询您一个问题，母公司是农业企业，免所得税，那在顺流交易中，母公司把一批存货销售给子公司，子公司不免税，母公司存货的成本是 10 元，销售给子公司是 15 元，在这个过程中，是否需要确认递延所得税？

回答人：chenyiwei
合并报表层面就内部交易未实现损益确认递延所得税资产时，应按内部交易中的买方（本案例中为子公司）的适用税率计量。所以本案例中合并报表层面会确认负数的递延所得税费用。

提问人：xuzhenm 时间：2017-05-23 19:29:24
那是不是确认递延所得税与免税与否没有关系？只要是合并层面的帐面价值与纳税主体的计税基础不一致时就需要确认递延所得税？

回答人：chenyiwei
合并报表层面确认与内部交易未实现损益对应的递延所得税资产，所用的税率是内部购买方的适用税率，与内部出售方是否免税无关。

提问人：jichangming 时间：2017-05-25 11:18:15
陈版 合并报表层面就内部交易未实现损益确认递延所得税资产时为什么按购买方的适用税率呢？应该抵消的所得税费用应该是销售方售价减去销售方成本乘以销售方税率算出的所得税费用，那对应的递延所得税资产不也应该是这个金额吗？比如合并报表层面存货账面价值为 80 万元，计税基础为 100 万元，产生可抵扣暂时性差异 20 万元。销售方税率25%，购买方税率15%，则该批存货增加销售方应交所得税和所得税费用=（100-80）×25%=5（万元），合并报表层面应抵销存货中未实现内部销售利润，因此不应确认这部分所得税费用 5 万元。

回答人：chenyiwei
这个问题在《瑞华研究 2010 ～ 2016 汇编》的“问题2-3-2”中有解释，可以参考。

提问人：jichangming 时间：2017-05-26 10:17:17
我看了瑞华研究，觉得没有道理，确认递延所得税是站在合并层面考虑的，假设合并层面本年没有对外交易，不能因为内部交易影响合并报表净利润啊，如果按销售方税率就不会有这个问题。同时准则讲解中“同递延所得税负债的确认相同，有关交易或事项发生时，对税前会计利润或是应纳税所得额产生影响的，所确认的递延所得税资产应作为利润表中所得税费用的调整”；根据《企业会计准则第 33 号——合并财务报表》第二条 “合并财务报表，是指反映母公司和其全部子公司形成的企业集团整体财务状况、经营成果和现金流量的财务报表。”如按买方税率会影响合并经营成果。

回答人：chenyiwei
递延所得税并不是对内交易，因为最终会影响合并集团因缴纳税款而发生的对外经济资源流出，所以不能从合并报表层面的“内部交易抵销”或者“一体性原则”来解释。

提问人：jichangming 时间：2017-05-26 10:23:07
如果按买方税率 那么集团内部税率低的卖给税率高的岂不是会凭空增加合并报表净利润？

回答人：chenyiwei
是这样，这实际上体现了合并集团内部利用不同成员企业之间的税率差异进行纳税筹划的成果。

提问人：xuzhenm 时间：2017-12-16 12:27:44
陈版：您好！问您一下，在半年报编制合并报表的时候，在半年报中需要确认递延所得税资产吗？例如，存在内部交易，未实现内部交易损益为 20 万，那在编制半年报的时候需要确认递延所得税资产吗？新三板挂牌公司

回答人：chenyiwei
需要。根据《企业会计准则第 32 号——中期财务报告》第十一条、第十二条的规定，在中期报告期末应当执行与年末相同的结账程序，包括资产减值准备计提、递延所得税资产或负债调整确认等。